臺灣彰化地方法院刑事判決　　　　　　　 96年度易字第635號
公　訴　人　臺灣彰化地方法院檢察署檢察官
被　　　告　甲○○
　　　　　　　　　　（另案於臺灣彰化監獄執行中）
上列被告因違反毒品危害防制條例案件，經檢察官聲請簡易判決
處刑（96年度毒偵字第1361號），本院彰化簡易庭認不宜以簡易
判決處刑（96年度彰簡字第320 號），簽移本院改依通常程序審
理，本院依簡式審判程序判決如下：
    主    文
甲○○施用第二級毒品，累犯，處有期徒刑拾月。扣案之第二級
毒品甲基安非他命壹包（毛重壹點柒公克）除包裝袋外，沒收銷
燬之，上開第二級毒品包裝袋壹只沒收。
    事    實
一、甲○○前因施用毒品案件，經臺灣高雄地方法院以92年度毒
    聲字第2275號裁定送觀察、勒戒後，認無繼續施用毒品之傾
    向，已於民國92年9 月5 日執行完畢釋放，由臺灣高雄地方
    法院檢察署檢察官以92年度毒偵字第794 、3189號為不起訴
    處分確定；又因竊盜案件，經臺灣高雄地方法院以92年度簡
    字第49號判決判處有期徒刑3 月，緩刑2 年確定；再因施用
    第二級毒品案件，經臺灣臺南地方法院以93年度簡字第1175
    號判決判處有期徒刑5 月確定；另因詐欺案件，經臺灣臺南
    地方法院以93年度簡字第1638號判決判處有期徒刑3 月確定
    ；上開二罪嗣經定應執行刑有期徒刑7 月確定，並與前揭竊
    盜罪緩刑撤銷後之有期徒刑3 月接續執行，已於94年12月9
    日縮刑期滿執行完畢；再因詐欺案件，經臺灣高雄地方法院
    以94年度易字第1269號判決判處有期徒刑2 月，上訴後，經
    臺灣高等法院高雄分院以95年度上易字第4 號判決駁回上訴
    確定；再因施用第二級毒品案件，經臺灣高雄地方法院以94
    年度易字第1573號判決判處有期徒刑8 月，上訴後，經臺灣
    高等法院高雄分院以94年度上易字第794 號判決駁回上訴確
    定；又因竊盜案件，經臺灣高雄地方法院以94年度簡字第48
    79號判決判處有期徒刑3 月確定；另因偽造署押案件，經臺
    灣高等法院高雄分院以94年度上易字第852 號判決判處有期
    徒刑6 月確定；再因施用第二級毒品案件，經臺灣高雄地方
    法院以95年度易字第1128號判決判處有期徒刑6 月確定；上
    開五罪嗣經接續執行（正在執行中）。猶不思悔改，於前揭
    觀察、勒戒執行完畢釋放後5 年內，復基於施用第二級毒品
    甲基安非他命之犯意，於95年11月27日晚上10時30分許，在
    臺南縣新市鄉○道旁之汽車上，以將甲基安非他命置於球型
    玻璃吸管中，再點火加熱使產生煙霧吸用之方式，施用第二
    級毒品甲基安非他命1 次。嗣於95年11月28日下午3 時55分
    許，在彰化縣彰化市市108 號前為警查獲，並扣得第二
    級毒品甲基安非他命1 包（毛重1.7 公克）。
二、案經彰化縣警察局彰化分局報告臺灣彰化地方法院檢察署檢
    察官偵查後聲請簡易判決處刑。
    理    由
一、被告甲○○於準備程序中，先就前揭犯罪事實為有罪之陳述
    ，且所犯係死刑、無期徒刑、最輕本刑為3 年以上有期徒刑
    以外之罪，經本院依刑事訴訟法第273 條之1 第1 項之規定
    改行簡式審判程序，合先敘明。
二、上開犯罪事實，業據被告於本院審理中坦承不諱，且被告於
    前揭時地獲案後，經採其尿液送驗之結果，確呈甲基安非他
    命陽性反應，有彰化縣警察局彰化分局委託檢驗尿液代號與
    真實姓名對照認證單、詮昕科技股份有限公司5C010111號濫
    用藥物尿液檢驗報告各1 份附卷可稽；又扣案之半透明結晶
    物1 包（毛重1.7 公克），為第二級毒品甲基安非他命，業
    據被告於本院審理中供述明確，參以被告於同日驗尿結果呈
    甲基安非他命陽性反應，確有施用第二級毒品甲基安非他命
    等情，應認前開扣案物確為甲基安非他命無訛，足徵被告自
    白與事實相符，堪予採信。而被告前因施用毒品案件，經臺
    灣高雄地方法院以92年度毒聲字第2275號裁定送觀察、勒戒
    後，認無繼續施用毒品之傾向，已於92年9 月5 日執行完畢
    釋放，有臺灣高等法院被告前案紀錄表1 份在卷可參，被告
    於前揭觀察、勒戒執行完畢釋放後5 年內，再犯施用毒品犯
    行，亦堪認定。本案事證已臻明確，被告施用第二級毒品甲
    基安非他命犯行堪予認定，應依法論科。
三、核被告所為，係犯毒品危害防制條例第10條第2 項之施用第
    二級毒品罪。其為供己施用而於施用前後持有甲基安非他命
    之低度行為，為其施用之高度行為所吸收，不另論罪。又查
    被告曾因竊盜案件，經臺灣高雄地方法院以92年度簡字第49
    號判決判處有期徒刑3 月，緩刑2 年確定；再因施用第二級
    毒品案件，經臺灣臺南地方法院以93年度簡字第1175 號 判
    決判處有期徒刑5 月確定；另因詐欺案件，經臺灣臺南地方
    法院以93年度簡字第1638號判決判處有期徒刑3 月確定；上
    開二罪嗣經定應執行刑有期徒刑7 月確定，並與前揭竊盜罪
    緩刑撤銷後之有期徒刑3 月接續執行，已於94年12月9 日縮
    刑期滿執行完畢，有臺灣高等法院被告前案紀錄表乙紙附卷
    可憑，其受此有期徒刑執行完畢後，5 年以內故意再犯有期
    徒刑以上之罪，為累犯，應依法加重其刑。爰審酌被告前科
    累累，素行不佳，又因施用毒品犯行三次經法院判刑確定，
    有上開前案紀錄表可按，仍不知悔改，竟又復行施用毒品，
    足見其自制能力尚有未足，有接受相當期間監禁教化之必要
    ，以促其及早矯正吸毒惡習；惟念及被告犯罪之動機、目的
    ，其犯罪手段僅係戕害自己之身心、施用毒品時間及犯罪後
    坦承犯行之態度等一切情狀，量處如主文所示之刑，以示懲
    儆。扣案被告所有之甲基安非他命1 包（毛重1.7 公克）除
    包裝袋外，核屬毒品危害防制條例第2 條第2 項第2 款之第
    二級毒品，應依同條例第18條第1 項前段之規定，沒收銷燬
    之；又扣案之供前開第二級毒品包裝用之外包裝袋1 只，顯
    係可與上開毒品分離之物，而其主要作用在於包裹毒品，防
    其裸露、潮濕，便於被告攜帶施用毒品，且屬被告所有，業
    據被告供承在卷，爰依刑法第38條第1 項第2 款之規定宣告
    沒收之。
四、至檢察官起訴書雖認被告於95年11月26日，另有1 次施用第
    二級毒品之犯行，與上揭犯罪事實所示之犯行為集合犯之實
    質上一罪等語。惟按被告之自白，不得作為有罪判決之唯一
    證據，仍應調查其他必要之證據，以察其是否與事實相符，
    刑事訴訟法第156 條第2 項定有明文。查被告於本院審理時
    固曾稱其被查獲前應該是施用第二級毒品甲基安非他命2 次
    ，時間就如起訴書所載等語，惟被告於95年11月28日為警查
    獲後採驗尿液之結果，其檢出之甲基安非他命濃度高達45,5
    95n g/ml（參上開檢驗報告），有上開濫用藥物尿液檢驗報
    告1 份附卷可稽，核與被告自白其於95年11月27日晚上10時
    30分許（採尿前約15小時）施用甲基安非他命之供述相符，
    是該檢驗報告可為被告於95年11月27日晚上10時30分許施用
    甲基安非他命1 次之佐證，固無疑問；然被告自白於95年11
    月26日施用甲基安非他命1 次之犯行部分，因被告於96年11
    月27日晚上10時30分已有施用甲基安非他命之犯行，是上開
    於該次施用後採驗尿液之濫用藥物尿液檢驗報告顯已無法作
    為確認被告於95年11月27日晚上10時30分施用甲基安非他命
    前，是否另有1 次施用甲基安非他命之證據，既無被告於95
    年11月27日晚上10時30分施用甲基安非他命前採驗尿液之檢
    驗報告可佐，實難僅憑上開於95年11月28日下午3 時55分採
    驗尿液之濫用藥物尿液檢驗報告作為證明被告於95年11月26
    日尚有其他施用甲基安非他命犯行之證據，此外，依卷內亦
    復查無其他證據足證被告確實有此一施用甲基安非他命之犯
    行，則此部份之犯行除被告上開自白外，既無其他證據足以
    證明，自難僅憑被告之自白遽認被告確有此部份之犯行，惟
    公訴人認上開部分如成立犯罪，與前揭業經論罪科刑部分有
    集合犯之實質上一罪關係，爰不另為無罪之諭知。
據上論斷，應依刑事訴訟法第452 條、第273 條之1 第1 項、第
299 條第1 項前段，毒品危害防制條例第10條第2 項、第18條第
1 項前段，刑法第11條前段、第47條第1 項、第38條第1 項第2
款，判決如主文。
本案經檢察官高如應到庭執行職務。
中　　華　　民　　國　　96　　年　　5  　月　　25  　日
　　　　　　　　　刑事第四庭  法　官　吳  永  梁
以上正本證明與原本無異。
如不服本判決，應於判決送達後10日內向本院提出上訴狀 (須附
繕本)。
中　　華　　民　　國　　96　　年　　5　　月　　28　　日
                              書記官  陳  美  敏
附錄論罪科刑法條全文：
毒品危害防制條例第10條
施用第一級毒品者，處6 月以上5 年以下有期徒刑。
施用第二級毒品者，處3 年以下有期徒刑。
